【裁判字號】    95,訴,215
【裁判日期】    950614
【裁判案由】    營利事業所得稅
【裁判全文】
臺中高等行政法院裁定
                                九十五年度訴字第二一五號
原      告  田霖建設股份有限公司
代  表  人  甲○○
訴訟代理人  丙○○
被      告  財政部臺灣省中區國稅局
代  表  人  乙○○
上列當事人間因營利事業所得稅事件，原告提起行政訴訟，本院
裁定如下：
    主  文
原告之訴駁回。
訴訟費用由原告負擔。
    理  由
一、按訴訟標的為確定判決或和解之效力所及者，行政法院應以
    裁定駁回之，行政訴訟法第一百零七條第一項第九款定有明
    文。又「當事人於終局判決後，不得就同一法律關係更行起
    訴，此為一事不再理之原則。違背此原則者，即為法所不許
    。」最高行政法院四十四年度判字第四十四號亦著有判例。
    次按「本法稱新法者，指中華民國八十七年十月二十八日修
    正公布之行政訴訟法。．．．」、「新法施行後，於施行前
    已繫屬而尚未終結之行政訴訟事件，由最高行政法院依新法
    裁判之。如認起訴無理由者，應予駁回；有理由者，應為原
    告勝訴之判決或發交該管轄高等行政法院依新法審判之。」
    分別為行政訴訟法施行法第一條及第二條所明定。又現行該
    法於民國八十八年七月八日經司法院（八八）院台廳行一字
    第一七七一二號令定自八十九年七月一日起施行在案。
二、本件原告未辦理八十五年度營利事業所得稅結算申報，經被
    告填具滯報通知書通知原告補報，原告逾限仍未申報，被告
    乃依查得營業收入淨額新台幣（下同）三五、七二三、八○
    九元，按房屋興建投資業（行業代號六八一一—一二）之同
    業利潤標準淨利率百分之十四，核定其營業淨利五、○○一
    、三三三元，加計查得之非營業收入一、一九七元，核定全
    年所得額五、○○二、五三○元，除發單補徵其當年度營利
    事業所得稅一、二四○、五一五元外，並加徵怠報金二四八
    、一二七元。原告就本稅部分，循序提起復查、訴願及再訴
    願，並於八十九年三月九日向最高行政法院（改制前行政法
    院）提起行政訴訟，經該院以九十一年一月十一日九十一年
    度判字第六五號判決駁回原告之訴。嗣原告復就前揭八十五
    年度營利事業所得稅本稅部分，提起本件行政訴訟。其訴稱
    略以：按八十七年十月廿八日新修正之行政訴訟法，於最高
    行政法院為前揭判決時業已施行，亦即已由「一級終審制」
    改為「二級二審制」，則本件自得適用新法之規定，而由鈞
    院審理之。又原告係以委託營造廠商興建國民住宅出租出售
    為主要業務，依財政部八十年二月六日台財稅字第七九○七
    一○三七一號函，其所得歸屬年度應以不動產所有權移轉登
    記日（或實際交付日）為依據。本件被告逕以使用執照所載
    竣工日期為完工日，片面將其後列支之營業成本予以剔除，
    並以原告未能提示施工日報表、與外包廠商訂立之工程承攬
    合約書內之單價分析表及圖說、建築師或技師依施工圖樣所
    計算之材料耗用明細表等作為駁回理由，實非適法，爰請求
    撤銷原處分及訴願決定等語。
三、經查，原告係因不服被告對其所為八十五年度營利事業所得
    稅之核定本稅之處分，循序提起訴願、再訴願及行政訴訟，
    並經最高行政法院於九十一年一月十一日以九十一年度判字
    第六五號判決駁回其訴確定在案，有該判決書在卷可稽。本
    件原告起訴係請求撤銷被告上開處分及訴願決定，然被告該
    處分既前經原告提起行政救濟，並經最高行政法院判決確定
    在案，則原告所提起之本件訴訟，與該確定判決之爭執，屬
    同一法律關係，其訴訟標的為該判決確定效力所及，則本件
    原告之訴，係重行起訴，揆諸首揭規定及判例意旨，有違一
    事不再理之原則，自非法之所許。至原告訴稱本件因新法施
    行，應依新法「二級二審制」之規定由本院審理乙節，按八
    十七年十月二十八日新修正之行政訴訟法，係於八十九年七
    月一日開始施行，有如前述，另原告前所提起之訴訟，係於
    八十九年三月九日向最高行政法院起訴，有起訴狀該法院所
    蓋日戳在卷可考，係於新法施行前已繫屬於法院，該院依行
    政訴訟法施行法第二條之規定，予以裁判，並認原告之訴無
    理由而駁回之，是原告執以本件應依現行之行政訴訟法採二
    級二審制之相關規定，作為本件重行起訴之理由，當無足採
    ，是本件原告之訴，有上述不合法之情形，應予駁回。
四、依行政訴訟法第一百零七條第一項第九款、第一百零四條、
    民事訴訟法第九十五條、第七十八條，裁定如主文。
中    華    民    國    95    年    6     月    14    日
                第三庭審判長法  官  沈  應  南
                            法  官  林  秋  華
                            法  官  許  武  峰
以上正本證明與原本無異。
如不服本裁定，應於裁定送達後10日內以書狀敘明理由，經本院
向最高行政法院提起抗告（須依對造人數附具繕本）；並應預繳
送達用雙掛號郵票390元（34元及5元郵票各10份)。
中    華    民    國    95    年    6     月    19    日
                            書記官  陳  鼎  鈞


司法院資訊處製作；財團法人民間司法改革基金會備份。
